【裁判字號】    88,毒抗,993
【裁判日期】    890110
【裁判案由】    毒品危害防制條例
【裁判全文】
臺灣高等法院刑事裁定                            八十八年度毒抗字第九九三號
    抗  告  人
    即  被  告  甲○○
右列抗告人因違反毒品危害防制條例案件，不服臺灣士林地方法院八十八年度毒聲字
第二四一四號，中華民國八十八年十一月二十二日裁定，提起抗告，本院裁定如左：
    主  文
抗告駁回。
    理  由
一、原裁定意旨略以：被告甲○○前因販賣毒品案，經法院判處有期徒刑十三年確定
    ，於民國八十六年五月二十七日假釋出監，尚在假釋付保護管束中，又於八十八
    年二月九日凌晨零時許，或由其時回溯二十四小時內之某時點在不詳地點，非法
    施用第一級毒品海洛因（下簡稱海洛因）一次，另於八十八年二月九日凌晨零時
    許，或由其時回溯九十六小時內之某時點，在不詳地點，非法施用第二級毒品甲
    基安非他命（以下簡稱安非他命）一次，迨至八十八年二月九日凌晨零時十五分
    許其因涉恐嚇之另案經警傳訊時，經命其採尿送花蓮縣衛生局檢驗結果，初驗檢
    出呈嗎啡陽性反應，再經送法務部調查局複驗，以螢光偏極免疫分析法篩驗，再
    以氣象層析質譜儀分析法確認結果，其尿液為嗎啡陽性反應、甲基安非他命陽性
    反應，查知其施用毒品上情。訊據被告甲○○矢口否認有任何非法施用毒品之犯
    行，辯稱係遭警察誣陷云云。惟查，被告於八十八年二月九日係因涉另案經警傳
    訊，由承辦員警命一併採尿送驗，尿液確係由被告親封，業據承辦警員李元鈞於
    台灣花蓮地方法院檢察署檢察官偵訊中供證明確，被告辯稱其在採尿後二十餘分
    鐘始由警員命其封瓶，其間有被警員栽贓誣陷等情已不可採，再者，被告所採尿
    液，經送花蓮縣衛生局初驗結果，原僅檢出嗎啡陽性反應，然經送法務部調查局
    再以精密儀器複驗結果，則檢出嗎啡之陽性反應及甲基安非他命陽性反應，有該
    局出具之八十八年五月五日（）陸字00000000號檢驗通知書附卷可稽
    ，參酌毒品在施用進入人體體內後，會迅速水解，最後則以嗎啡型態存在，而其
    存留人體時間大抵係施用後之二十四小時內，而安非他命類藥物，在人體內經新
    陳代謝後，其中百分之九十以上含量均可於九十六小時內排出體外等情況，足認
    被告在採尿前之二十四小時內確有施用海洛因，另在採尿前九十六小時內亦有施
    用安非他命之情，所辯未曾施用毒品一節，當無足採，被告確有施用第一、二級
    毒品之犯行至堪認定，爰依毒品危害防制條例第二十條第一項及觀察勒戒處分執
    行條例第三條第一項規定，裁定將被告送勒戒處所觀察、勒戒云云。經核尚無違
    誤。
二、抗告意旨略以：抗告人即被告係因出庭作證花蓮分局警員趙志文有幫助脫逃事件
    ，致遭其栽贓誣陷。八十八年三月三日花蓮分局寄來未蓋有司法警察機關主管章
    之通知書，要抗告人於同年月十四（正逢星期天）報到，說明有關驗尿問題。抗
    告以電話告知，如果驗尿有反應，就送法院就好了，趙志文說要我去一趟，可以
    商量，如果不去的話，要捉抗告人，抗告人即告訴他說：「你來捉我，我會告訴
    檢察官」，他馬上就掛電話，嗣後被告並未前往報到。另於八十八年十月士林分
    局亦有至被告家中搜查及驗尿，亦查無犯罪之事等語。
三、惟查：抗告人非法施用第一級、第二級毒品之行為，有花蓮縣衛生局煙毒尿液檢
    驗成績書及法務部調查局出具之八十八年五月五日（）陸字00000000
    號檢驗通知書附卷可稽。又抗告人之尿液係由其親封，有承辦警員李元鈞具結言
    明，抗告人猶辯稱係遭趙志文誣陷，顯非屬實。另抗告人指稱嗣後另經士林分局
    至抗告人家中查無犯罪之事，然並無卷證在案可稽。足見本件抗告，為無理由，
    應予駁回。
據上論結，應依刑事訴訟法第四百十二條，裁定如主文。
中    華    民    國    八十九    年      一        月        十        日
                            臺灣高等法院刑事第十四庭
                                審判長法  官  陳  祐  輔
                                      法  官  蔡  國  在
                                      法  官  陳  國  文
右正本證明與原本無異。
不得再抗告。
                                      書記官  王  柏  敦
中    華    民    國    八十九    年      一        月        十七      日


司法院資訊處製作；財團法人民間司法改革基金會備份。
